# JON CANTERO ROMERO DESARROLLADOR FRONT-END SENIOR

## **SOBRE MI**

Con 4 años de experiencia en el desarrollo de aplicaciones web, me especializo en crear interfaces de usuario modernas y escalables con Angular, aplicando arquitectura SPA y Server-Side Rendering (SSR) para asegurar rendimiento y escalabilidad.

Mi enfoque está en mejorar la experiencia del usuario, optimizando tiempos de carga, accesibilidad y usabilidad. Manejo con fluidez Angular Material, RxJS y la integración de API RESTful, siempre buscando soluciones eficientes.

Trabajo de manera cercana con equipos de UX/UI, backend y producto, adaptándome rápidamente a nuevas tecnologías y metodologías ágiles para garantizar entregas de alta calidad.

### **EXPERIENCIA LABORAL**

#### **Desarrollador Front-End senior**

09/2023 - Actualidad

IN2 INGENIERIA DE LA INFORMACION

Liderar el análisis y el desarrollo Front-End en Angular de un proyecto sanitario destinado a la Generalitat de Cataluña.

#### **Desarrollador Full Stack**

04/2023 - 09/2023

**ISRINGHAUSEN** 

Liderar el mantenimiento y el desarrollo de todos los aplicativos de la empresa garantizando un despliegue continúo.

#### **Desarrollador Full Stack**

01/2023 - 04/2023

CIMA NTI S.L.

Desarrollar y mantener aplicaciones SaaS hechas a medida para diferentes clientes.

#### Ingeniero de software

04/2021 - 01/2023

2018

TRACASA INSTRUMENTAL

Desarrollo y mantener de un importante proyecto destinado a la Policía Foral de Navarra.

# FORMACIÓN ACADÉMICA

CGM Sistemas microinformáticos y redes

FURIVIACION ACADEMICA	
Curso de especialización en inteligencia artificial y big data Centro para la Innovación y Desarrollo de la Educación a Distancia	2024
CGS Desarrollo de aplicaciones web Cl Politécnico de Estella	2021
CGS Desarrollo de aplicaciones multiplataforma CI Cuatrovientos	2020



#### **CONTACTO**

617-605-072

A Pamplona

😑 <u>Portfolio</u>

in www.linkedin.com

[ github.com/jcantero1998

🔯 jcantero1998@gmail.com

#### **IDIOMAS**

Español \*\*\*\*\*

Euskera \*\*\*\*

Inglés \*\*\*\*

#### **APTITUDES**

Angular (v8+), NGRX, RxJS, Angular Material, PrimeNG, Bootstrap, Tailwind, HTML, CSS, JavaScript, TypeScript, (SCSS), SEO, SSR, Angular Universal, Karma, Jasmine, Azure DevOps, Google Cloud, Firebase, Firestore, PM2, IIS, Vercel, Firebase Hosting, GitHub Pages, PWA, Ionic, Capacitor, bases de datos relacionales, bases de datos no relacionales, Docker, Git, Gitflow, Scrum, Kanban, Jira, Figma, FHIR, HL7, WAI-ARIA.

#### **OTROS DATOS**

Certificado de nivel básico de prevención de riesgos laborales

Carné de conducir B y A (vehículo propio)

CI Cuatrovientos